【裁判字號】    95,訴,1601
【裁判日期】    950828
【裁判案由】    毒品危害防制條例
【裁判全文】
臺灣高雄地方法院刑事判決              95年度訴字第1601號
公  訴  人  臺灣高雄地方法院檢察署檢察官
被      告  甲○○
                    樓
上列被告因毒品危害防制條例案件，經檢察官提起公訴（95年度
毒偵字第2879號、第3336號）及移送併辦（95年度毒偵字第5218
號），本院判決如下：
    主  文
甲○○連續施用第一級毒品，累犯，處有期徒刑拾壹月。扣案之
海洛因壹包（淨重零點零捌公克，另含殘留海洛因粉末難以完全
析離之包裝袋壹個），沒收銷燬之。
    事  實
一、甲○○前於民國88年間因施用毒品案件，經本院以88年度毒
    聲字第4257號裁定送觀察、勒戒後，認有繼續施用毒品之傾
    向，經本院以88年度毒聲字第4708號裁定令入戒治處所施以
    強制戒治，於強制戒治已滿3月後，成效經評定為合格，再
    經本院以88年毒聲字第8193號裁定停止戒治，所餘戒治期間
    自88年11月18日起付保護管束出所，嗣因故經本院以89年度
    毒聲字第3202號裁定撤銷上開停止戒治，再度令入戒治處所
    執行殘餘強制戒治期間，並於90年1月19日強制戒治執行完
    畢釋放，該部分施用毒品犯行則經臺灣高雄地方法院檢察署
    檢察官以90年度戒毒偵字第180號為不起訴處分確定；又於
    92年間因施用毒品案件，經臺灣等法院高雄分院於93年3月5
    日以93年度上訴字第10號判處有期徒刑1年確定，於94年3月
    12日縮短刑期執行完畢。詎猶不知悔改，於前揭強制戒治執
    行完畢釋放後之5年內，復基於施用第一級毒品海洛因之概
    括犯意，自95年1月15日至同年5月24日9時許止，在其位於
    高雄市○○區○○里○○街141巷1號4樓住處房間內、高雄
    市三民區中都「磚窯公園」口、高雄市○○路某友人處所等
    處所，以將海洛因摻水置入針筒注射靜脈之方式，以平均約
    每2天施用1次之頻率，連續施用第一級毒品海洛因多次。嗣
    於：（1）同年1月18日14時許，在高雄市三民區○○○路與
    中華路口附近，因其騎乘機車後載友人周達勇及疑似遭竊之
    發電機1部而為警欄查，經其同意至警局採尿送驗；（2）同
    年3月27日14時30分許，在高雄市三民區市○○路與同盟三
    路170巷巷口，為警查獲，並自其身上扣得第一級毒品海洛
    因1 包（淨重0.08公克，空包裝重0.41公克）；（3）同年5
    月24日13時30分許，在其上揭住處高雄市○○區○○街141
    巷1號，因涉嫌竊盜案件為警查獲，經其自願採其尿液送驗
    ，而悉上情。
二、案經高雄市政府警察局三民第一分局、鼓山分局報告臺灣高
    雄地方法院檢察署檢察官偵查起訴及移送併辦。
    理  由
一、本件被告甲○○所犯係死刑、無期徒刑、最輕本刑為3 年以
    上有期徒刑以外之罪，其於準備程序中就被訴事實為有罪之
    陳述，經法官告知簡式審判程序之旨，並聽取公訴人、被告
    之意見後，本院合議庭認為適宜而裁定由受命法官獨任進行
    簡式審判程序，先予敘明。
二、上揭事實，業據被告於本院審理時坦承不諱，且扣案疑似海
    洛因粉末1 包，經送法務部調查局鑑驗結果，確含第一級毒
    品海洛因成分（淨重0.08公克，空包裝重0.41公克），有該
    局95年7 月4 日調科壹字第220023482 號鑑定通知書1 紙附
    卷足稽，又被告3 度為警查獲所採集之尿液，經送高雄市凱
    旋醫院先以酵素免疫分析法初步檢驗，復以氣相層析質譜儀
    法確認檢驗之結果，均呈現海洛因代謝物嗎啡陽性反應等情
    ，有尿液代碼與真實姓名對照表3 份及該公司95年2 月9 日
    編號A00000000 號、95年4 月10日A00000000 號、95年6 月
    5 日A00000000 號濫用藥物尿液檢驗報告各1 份在卷可佐。
    綜上證據，足見被告自白，核與事實相符。從而，本案事證
    明確，被告犯行，堪予認定。又被告前因施用毒品案件，有
    如事實欄所載經觀察、勒戒及強制戒治完畢釋放等情，有卷
    附臺灣高等法院被告前案紀錄表1 份可佐，其於強制戒治執
    行完畢釋放後，5 年內再犯本件施用第一級毒品之罪，自應
    依法論科。
三、是核被告所為，係犯毒品危害防制條例第10條第1 項之施用
    第一級毒品罪。其為施用而持有海洛因之低度行為，應為施
    用之高度行為所吸收，不另論罪。又被告行為後，刑法第56
    條連續犯之規定業經刪除，並於94年7 月1 日施行，經依刑
    法第2 條第1 項「從舊從輕」之規定，比較新舊法之結果，
    仍應適用較有利於被告之行為時法律即舊法規定。是被告本
    件多次施用海洛因之犯行，因時間緊接，方法相同，觸犯構
    成要件相同之罪名，顯係基於概括之犯意反覆為之，應依連
    續犯之規定論以一罪，並加重其刑。查被告前於92年間因施
    用毒品案件，經臺灣等法院高雄分院於93年3 月5 日以93年
    度上訴字第10號判處有期徒刑1 年確定，於94年3 月12日縮
    短刑期執行完畢，此有臺灣高等法院被告前案紀錄表乙紙附
    卷可稽，其於5 年內再故意犯本件最重本刑為有期徒刑以上
    之罪，不論依修正前之刑法第47條，或修正後之刑法第47條
    第1 項之規定，均構成累犯，對被告而言並無有利或不利之
    情形，自不生新舊法比較之問題，應逕依修正前之刑法第47
    條，論以累犯，並遞加重其刑。原起訴意旨雖未敘及被告自
    95年3 月25日起至同年5 月24日9 時許止，另有施用第一級
    毒品海洛因多次之犯行（含移送併辦部分），惟該部分犯行
    與已起訴經論罪之部分，既具有裁判上一罪之連續犯關係，
    即為起訴效力所及，本院自應併予審究。爰審酌被告前因施
    用毒品犯行，業經觀察、勒戒及強制戒治後，猶再施用毒品
    不輟，顯見其毒癮非淺，施用毒品除戕害自身健康外，對社
    會秩序亦產生不良影響，並考量本件被告施用毒品之時間、
    頻率，以及犯後坦承犯行，尚知悔悟等一切情狀，量處如主
    文所示之刑，以示懲儆。末查，扣案之海洛因1 包（淨重0.
    08公克，空包裝重0.41公克），係屬毒品危害防制條例第2
    條所管制之第一級毒品，不論屬於犯人與否，應依同條例第
    18條第1 項前段規定，宣告沒收銷燬之；而上開裝有海洛因
    之包裝袋1 個，因殘留海洛因粉末，難以完全析離，亦應依
    上揭規定，併予宣告沒收銷燬之。
據上論斷，應依刑事訴訟法第273 條之1 第1 項、第299 條第1
項前段，毒品危害防制條例第10條第1 項、第18條第1 項前段，
刑法第2 條第1 項前段、第11條，修正前刑法（下同）第56條、
第47條，判決如主文。
本案經檢察官李文和到庭執行職務。
中    華    民    國    95    年    8     月    28    日
                  刑事第十二庭  法  官  林書慧
以上正本證明與原本無異。
如不服本判決，應於判決送達後10日內，向本院提出上訴狀。
中    華    民    國    95    年    8     月    29    日
                                書記官  鍾錦祥
附錄本件論罪科刑法條：
毒品危害防制條例第10條第1項
施用第一級毒品者，處6 月以上5 年以下有期徒刑。


司法院資訊處製作；財團法人民間司法改革基金會備份。
